最高法院刑事判決　　　　　　　　　　　　　　　八十八年度台上字第四○二五號
　　上　訴　人　甲○○
　　選任辯護人　郭玉山律師
　　　　　　　　蕭麗琍律師
右上訴人因違反麻醉藥品管理條例案件，不服台灣高等法院台南分院中華民國八十六
年六月二十五日第二審判決（八十六年度上訴字第四六○號，起訴案號：台灣台南地
方法院檢察署八十五年度營偵字第一六四○號），提起上訴，本院判決如左：
    主  文
原判決關於甲○○非法販賣化學合成麻醉藥品部分撤銷，發回台灣高等法院台南分院
。
其他上訴駁回。
    理  由
一發回部分：
本件原判決認定上訴人甲○○基於意圖販賣安非他命營利之概括犯意，於民國八十五
年二月起，在台南縣學甲鎮○○路一九八號立群遊藝場，以每小包安非他命新台幣（
下同）一千元之價格，連續七、八次非法販賣安非他命予王長華吸用，每次一小包；
又自八十五年四月間某日起至同年八月底某日止，在上址立群遊藝場，以每小包安非
他命（即一錢）五千元之價格，連續五、六次非法販賣安非他命予林淑蘭吸用，每次
一小包等情。因而撤銷第一審關於上訴人非法販賣化學合成麻醉藥品部分之判決，改
判論處上訴人連續非法販賣化學合成麻醉藥品（累犯）罪刑，固非無見。
惟查：(一)、犯罪事實應依證據認定之，無證據不得推定其犯罪事實，刑事訴訟法第一
百五十四條定有明文。又共同被告所為不利於己之供述，固得採為其他共同被告犯罪
之證據，但此項不利之供述依刑事訴訟法第一百五十六條第二項規定，仍應調查其他
必要之證據，以察其是否與事實相符，自難專憑此項供述為其他共同被告犯罪之證據
。本件上訴人甲○○始終否認有非法販賣安非他命與王長華、林淑蘭之犯行，原審僅
憑共同被告王長華、林淑蘭分別之供述，認定上訴人有前揭非法販賣化學合成麻醉藥
品安非他命犯行，而未調查是否有其他補強證據，足以證明上開共同被告不利於上訴
人之供述與事實相符，自嫌速斷。(二)、有罪之判決書，對於被告有利之證據不採納者
，應說明理由，為刑事訴訟法第三百十條第二款所明定。故有罪判決書對於被告有利
之證據，如不加以採納，又未說明其理由，即難謂無判決不備理由之違誤。上訴人否
認販賣安非他命與林淑蘭，辯稱林淑蘭因挾怨報復，且受王麗美之教唆誣陷伊等語，
並提出其與林淑蘭之談話錄音及其譯文為證（見第一審卷第七七、七八頁）。又林淑
蘭於原審審理中供稱伊未曾向上訴人買安非他命，因上訴人不肯借錢與伊，且伊，
才指稱向上訴人購買安非他命等語（見原審卷第九十二頁背面、第九十三頁）。上述
上訴人之辯解及有利上訴人之證據資料，何以不足採納，原判決理由內未加說明，有
理由欠備之疏誤。(三)、原判決關於上訴人販賣安非他命與王長華部分，並未據檢察官
起訴，原審何以得併予審判，原判決未說明其理由，亦有可議。上訴意旨指摘原判決
此部分違背法令，尚非全無理由，應認有發回更審之原因。
二駁回部分：
按刑事訴訟法第三百七十六條所列各罪之案件，經第二審判決者，不得上訴於第三審
法院，法有明文。本件上訴人甲○○非法持有化學合成麻醉藥品部分，原審係依麻醉
藥品管理條例第十三條之一第二項第五款論處罪刑，核屬刑事訴訟法第三百七十六條
第一款之案件。依首開說明，既經第二審判決，自不得上訴於第三審法院，上訴人竟
復提起上訴，顯為法所不許，應予駁回。
據上論結，應依刑事訴訟法第三百九十七條、第四百零一條、第三百九十五條前段，
判決如主文。
中      華      民      國    八十八    年      七      月    二十九    日
                              最高法院刑事第五庭
                                  審判長法官  董  明  霈
                                        法官  丁  錦  清
                                        法官  賴  忠  星
                                        法官  林  茂  雄
                                        法官  王  居  財
      右正本證明與原本無異
                                              書  記  官
中      華      民      國    八十八    年      八      月      三      日
